臺灣臺北地方法院民事裁定
                                   110年度司繼字第2318號
                                   111年度司繼字第 310號
聲  請  人  臺北市政府社會局

法定代理人  周榆修  


聲  請  人  陳財福  

關  係  人  財政部國有財產署北區分署

法定代理人  郭曉蓉  
上列聲請人聲請選任被繼承人何宜宜遺產管理人事件，本院裁定
如下：
    主  文
指定財政部國有財產署北區分署為被繼承人何宜宜（女、民國00
年0月0日生、身分證統一編號：Z000000000號、生前最後住所：
臺北市○○區○○○路0段000號7樓，民國110年9月1日死亡）之遺產
管理人。
准對被繼承人何宜宜之繼承人為承認繼承之公示催告。
被繼承人何宜宜之大陸地區以外之繼承人，應自前項公示催告公
告於司法院網站之日起，1年內承認繼承；大陸地區之繼承人，
應自何宜宜死亡之日起3年內以書面向本院為繼承之表示。上述
期限屆滿，無繼承人承認繼承時，被繼承人何宜宜之遺產，於清
償債權，並交付遺贈物後，如有剩餘即歸屬國庫。
聲請程序費用由被繼承人何宜宜之遺產負擔。
    理    由
一、按繼承開始時，繼承人有無不明，而無親屬會議或親屬會議
    未於一個月內選定遺產管理人者，利害關係人得聲請法院選
    任遺產管理人，定六個月以上之期限，公告繼承人，命其於
    期限內承認繼承，民法第1177條、第1178條第1項、第2項規
    定甚明。
二、本件聲請意旨略以：被繼承人何宜宜於民國110年9月1日死
    亡，為聲請人臺北市政府社會局列冊服務個案，其遺產、遺
    物目前由聲請人臺北市政府社會局暫為保管。而聲請人陳財
    福為被繼承人何宜宜之債權人，已向本院對被繼承人提起返
    還借款訴訟。因被繼承人無繼承人存在，且無親屬會議於1
    月內選定遺產管理人，為處理其所留遺產、清償債務，爰聲
    請選任被繼承人之遺產管理人等語。
三、查聲請人等之主張，業據提出除戶謄本、遺產清冊、臺北市
    中正區戶政事務所函、借據影本、本院110年度訴字第7286
    號裁定影本等件為證，堪信聲請人等以利害關係人身分選任
    被繼承人之遺產管理人，與首揭規定並無不符。本院考量被
    繼承人無法定繼承人，且遺有骨灰罐提貨單、靈骨塔使用權
    狀、金融卡、印章及土地等，為避免該遺產因無人管理，致
    影響公益，故斟酌遺產管理人之職務，依民法第1179條之規
    定，其程序相當複雜，任務頗為繁重，為期程序之公正、公
    信起見，爰選任財政部國有財產署北區分署為被繼承人何宜
    宜之遺產管理人，並限期命繼承人為承認繼承之公示催告。
四、爰裁定如主文。
五、如不服本裁定，須於裁定送達後10日內，以書狀向本院提出
    抗告狀，並繳納抗告費新臺幣1,000元。
中　　華　　民　　國　　111 　年　　4 　　月　　1 　　日
                家事法庭  司法事務官    林嘉怡

附註：本院於本裁定送達聲請人之日起20日內，依法將裁定公告
      於司法院網站，聲請人可自行至司法院網站查詢。